臺灣嘉義地方法院民事裁定
111年度嘉簡聲字第62號
聲  請  人
即債 務 人  余惠蘭  
相  對  人  
即債 權 人  蕭素真  
上列當事人間聲請停止強制執行事件，本院裁定如下：
    主  文
聲請人供擔保新臺幣76,461元後，本院110年度司執字第48156號
損害賠償執行事件之強制執行程序，於本院111年度嘉簡字第540
號債務人異議之訴事件裁判確定、和解或撤回起訴前應暫予停止
。
    理  由
一、按有回復原狀之聲請或提起再審或異議之訴，或對於和解為
    繼續審判之請求，或提起宣告調解無效之訴、撤銷調解之訴
    ，或對於許可強制執行之裁定提起抗告時，法院因必要情形
    或依聲請定相當並確實之擔保，得為停止強制執行之裁定，
    強制執行法第18條第2項定有明文。
二、本件聲請人主張相對人持本院109年度訴字第830號民事判決
    聲請強制執行，經本院民事執行處以110年司執字第48156號
    執行案件（下稱系爭執行事件）執行中，其向本院提起債務
    人異議之訴，請求撤銷該執行名義在超過新臺幣（下同）14
    5,027元範圍內之強制執行程序，並聲請裁定停止上開執行
    事件之執行程序，經本院依職權調取系爭執行事件卷宗及11
    1年嘉簡字第540號債務人異議之訴卷宗查閱屬實，故聲請人
    聲請在債務人異議之訴判決確定前停止上開強制執行程序，
    為有理由，應予准許。
三、按法院依強制執行法第18條第2 項定擔保金額而准許停止強
    制執行之裁定者，該項擔保係備供債權人因停止執行所受損
    害之賠償，其數額應依標的物停止執行後，債權人未能即時
    受償或利用該標的物所受之損害額，或其因另供擔保強制執
    行所受之損害額定之，非以標的物之價值或其債權額為依據
    。經查，本件相對人係以本院109年度訴字第830號民事判決
    為執行名義，聲請本院民事執行處扣押聲請人之不動產，請
    求聲請人應給付新臺幣（下同）509,740元及自109年12月19
    日起至清償日止按年息5％計算之利息，倘聲請人停止本件強
    制執行事件獲准後，相對人因停止執行所受之損害，應為其
    就上開債權無法即時依執行程序受償所生之利息損失，又聲
    請人提起前揭債務人異議之訴，係屬簡易事件，得上訴第二
    審，該訴訟事件至二審確定，參酌各級法院辦案期限實施要
    點第2 條第1款、第7款關於民事簡易程序第一、二審審判案
    件之辦案期限各為10月及2年，合計辦案期限為2年10個月，
    加上裁判送達、上訴、分案等期間，訴訟審理之期限約為3
    年，據此預估相對人因停止執行延宕受償之期間為3年，則
    相對人因停止執行可能遭受之損害，應為上開相對人本得執
    行之債權509,740元執行延宕期間3年，按法定利率週年利率
    5％計算之數額即76,461元（計算式：509,740元×5％×3年=76,
    461元），本院審酌相對人因停止執行所可能遭受損害，爰
    酌定擔保金額如主文所示。
四、爰依強制執行法第18條第2項，裁定如主文。
中　　華　　民　　國　　111 　年　　7 　　月　　21　　日
                  臺灣嘉義地方法院嘉義簡易庭
                                  法　官　羅紫庭
以上為正本係照原本作成。
如不服本裁定，應於送達後10日內，向本院提出抗告狀並表明抗
告理由，如於本裁定宣示後送達前提起抗告者，應於裁定送達後
10日內補提抗告理由書（須附繕本）。
中　　華　　民　　國　　111 　年　　7 　　月　　21　　日
                                  書記官  江柏翰